```{r}
library(fpp2)
library(tidyverse)
library(forecast)
library(datasets)
```

```{r}
autoplot(taylor)                             
```

```{r}
log_data_series <- log(taylor)
data_forecast <- HoltWinters(log_data_series)
data_forecast
plot(data_forecast)
```

```{r}
data_forecast_extended <- forecast(data_forecast, h = 60)
plot(data_forecast_extended)
residuals <- data_forecast_extended$residuals
residuals <- residuals[!is.na(residuals)]
```

```{r}
acf(residuals, lag.max=20)
Box.test
```

```{r}
plot.ts(residuals)
```

```{r}
qqnorm(residuals);qqline(residuals, col = 2)
```

```{r}
decompJohnsonJohnson<-decompose(JohnsonJohnson)
autoplot(decompJohnsonJohnson)
```

```{r}
decompair<-decompose(JohnsonJohnson,type='additive')
plot(decompair)
```

```{r}
ggseasonplot(JohnsonJohnson)
```

### **Suavização Exponencial Simples (SES)**

##### **Dataset JohnsonJohnson dados Quadrimestrais medidos de 1960 a 1980.**

##### **Modelo 1 : Previsão SES para os próximos 5 anos**

```{r}
autoplot(JohnsonJohnson)
mdl1 <- ses(JohnsonJohnson, h = 16) 
mdl1$model
autoplot(mdl1)
```

##### **Modelo 2 : Previsão holt para os próximos 10 anos**

```{r}
mdl2 <- holt(JohnsonJohnson, h = 16) 
autoplot(mdl2)
```

##### **Modelo 3 : Decomposição de séries temporais aditivas**

```{r}
autoplot(JohnsonJohnson) + ylab("JohnsonJohnson dados Quadrimestrais")
decompJohnsonJohnson <- decompose(JohnsonJohnson)
autoplot(decompJohnsonJohnson)
```

##### **Modelo 4 : Forecasts from Hot_Winters' additive method - 10 anos**

```{r}
mdladitivo_JohnsonJohnson <- hw(JohnsonJohnson, seasonal = "additive", h=36)
autoplot(mdladitivo_JohnsonJohnson)
```

##### **Modelo 5 : Forecasts from Hot_Winters' multiplicative method - 10 anos**

```{r}
mdlmultiplicativo_JohnsonJohnson <- hw(JohnsonJohnson, seasonal = "multiplicative", h=36)
autoplot(mdlmultiplicativo_JohnsonJohnson)
```

**Modelo 6: Forecasts from Hot_Winters' additive and multiplicative method - 10 anos**

```{r}
mdladitivo_JohnsonJohnson <- hw(JohnsonJohnson, seasonal = "additive", h=36, PI=F)
mdlmultiplicativo_JohnsonJohnson <- hw(JohnsonJohnson, seasonal = "multiplicative", h=36, PI=F)

autoplot(JohnsonJohnson) + ylab("JohnsonJohnson dados Quadrimestrais") +
  autolayer(mdladitivo_JohnsonJohnson, series = "HW Add.") + 
  autolayer(mdlmultiplicativo_JohnsonJohnson, series = "HW Mult.")
```

```{r}
data()
```
